【裁判字號】    95,訴,352
【裁判日期】    950630
【裁判案由】    毒品危害防制條例
【裁判全文】
臺灣臺北地方法院刑事判決               95年度訴字第352號
公  訴  人  臺灣臺北地方法院檢察署檢察官
被      告  甲○○
上列被告因違反毒品危害防制條例案件，經檢察官提起公訴（九
十五年度偵字第二三六六號），被告於準備程序中先就被訴事實
為有罪之陳述，經本院告以簡式審判之旨，並聽取當事人之意見
後，本院合議庭裁定行簡式審判程序後，本院判決如下：
    主  文
甲○○轉讓第二級毒品，累犯，處有期徒刑柒月。扣案如附表所
示之物均沒收銷燬之。
    事  實
一、甲○○前於民國八十六年間，因違反麻醉藥品管理條例案件
    ，經本院以八十六年度訴第一六八六號判決就其非法吸用化
    學合成麻醉藥品犯行，判處有期徒刑三月，就其非法販賣化
    學合成麻醉藥品犯行，判處有期徒刑一年十月，應執行有期
    徒刑二年，緩刑五年確定，嗣因於緩刑期內再犯違反毒品危
    害防制條例案件，經本院以九十年度撤緩字第二二號裁定撤
    銷緩刑宣告，由檢察官簽發執行指揮書入監執行，於九十一
    年十二月五日假釋付保護管束，依執行指揮書之記載，本應
    於九十二年十二月三日執行完畢，嗣於九十二年十一月九日
    縮刑期滿執行完畢。
二、甲○○基於轉讓第二級毒品安非他命（下稱安非他命）之犯
    意，於九十五年一月十六日晚間十時二十分許，攜帶安非他
    命及如附表所示之物前往紀火順位於臺北縣新店市○○路○
    段九九巷十三號二樓之住處，提供安非他命予紀火順以將安
    非他命置於如附表編號一所示之吸食器內施用之方式施用之
    。嗣同日晚間十時四十分許，為警持本院法官核發之搜索票
    前往上開處所執行搜索，扣得甲○○持有如附表所示之物，
    而查知上情。
三、案經臺北縣政府警察局新店分局移送臺灣臺北地方法院檢察
    署（下稱臺北地檢署）檢察官偵查起訴。
    理  由
一、證據之認定：
    上開事實二之部分，業據證人紀火順於警詢及檢察官偵訊時
    證述明確（臺北地檢署九十五年度偵字第二三六六號卷第十
    八頁至第二十頁及第四三頁參照），扣案如附表所示之物，
    經送臺灣檢驗科技股份有限公司以氣相層析質譜儀法確認檢
    驗，結果發現均有安非他命陽性反應，有該公司所出具之濫
    用藥物檢驗報告二紙附於本院卷足憑，且被告對上開事實二
    之部分於本院九十五年六月二十七日審理時供承不諱（本院
    當日審判筆錄參照），是依(一)證人紀火順之證述及(二)扣案如
    附表所示之物等補強證據已足資擔保被告於本院審理中所為
    之上開任意性自白具有相當程度之真實性，而得確信被告前
    述自白之犯罪事實確屬真實，從而依刑事訴訟法第一百五十
    六條第一項及同條第二項規定，自得依被告前述自白及該補
    強證據認定被告確有為前述轉讓安非他命一次之犯行，本件
    事證明確，被告之犯行堪以認定。
二、論罪科刑之法律適用：
  (一)核被告甲○○所為，係犯毒品危害防制條例第八條第二項之
    轉讓第二級毒品罪。其轉讓安非他命前後持有安非他命之低
    度行為，應為轉讓安非他命之高度行為所吸收，不另論罪。
  (二)查被告有如事實一之部分所載之犯罪科刑執行情形，有臺灣
    高等法院被告全國前案紀錄表一份在卷可稽，其前受有期徒
    刑執行完畢，於五年以內再犯本件有期徒刑以上之罪，為累
    犯，應依刑法第四十七條之規定加重其刑。
  (三)爰審酌被告犯罪之動機、手段、目的及其犯後尚能坦承犯行
    、態度良好等一切情狀，量處如主文所示之刑。
  (四)扣案如附表所示之物，經送鑑驗後均檢出含有安非他命成分
    無誤，已如前述，顯見安非他命已與扣案如附表所示之吸食
    器及殘渣袋沾黏而不可分離，均應依毒品危害防制條例第十
    八條第一項前段規定，不問屬於犯人與否，均由本院諭知沒
    收銷燬之。
  (五)臺北地檢署九十五年度偵字第一一九一二號移送併辦意旨略
    以：被告甲○○於九十五年五月十九日上午四時許，在友人
    紀火順位於臺北縣新店市○○路○段九九巷十三號二樓住處
    內，無償提供安非他命予紀火順施用，嗣於同日中午十二時
    三十分，為警循線在上址查獲，並扣得安非他命二包、安非
    他命吸食器一組、玻璃管一支等物，因認被告甲○○涉犯違
    反毒品危害防制條例第八條第二項之轉讓第二級毒品罪嫌，
    且與上開論罪科刑部分有連續犯裁判上一罪之關係等語。經
    查，被告甲○○於本院審理時堅詞否認有於九十五年五月十
    九日上午四時轉讓安非他命予紀火順之行為，辯稱：我在九
    十五年一月十六日為警查獲後，就打算不再施用毒品，也不
    會分給紀火順施用等語（本院九十五年六月二十七日準備程
    序筆錄參照），顯見被告縱於九十五年五月十九日上午四時
    確實有轉讓安非他命予紀火順之行為，亦非基於轉讓第二級
    毒品之概括犯意而為之，且檢察官所移送之被告此部分犯行
    ，就犯罪時間而言，與被告前述為本院論罪科刑之行為時間
    相距四個月之久，故檢察官移送併辦部分與上開本院論罪科
    刑部分間實難認有時間緊接、方法相同、以概括犯意而為之
    連續犯裁判上一罪之關係，是此併辦部分非本院所得審理之
    範圍，宜將此併辦案件交由檢察官另為適法之處理。
據上論斷，應依刑事訴訟法第二百七十三條之一第一項、第二百
九十九條第一項前段，毒品危害防制條例第八條第二項、第十八
條第一項前段，刑法第十一條前段、第四十七條，判決如主文。
本案經檢察官蕭斌志到庭執行職務。
中    華    民    國    95    年    6     月    30    日
                  刑事第九庭    法  官  林怡秀
本件正本證明與原本無異。
如不服本判決，應於判決送達後十日內，向本院提出上訴狀。
                                書記官  林義盛
中    華    民    國    95    年    6     月    30    日
附表：
┌──┬─────┬────┬─────────────┐
│編號│物品名稱  │數 量   │扣 押 物 品 清 單 編 號   │
├──┼─────┼────┼─────────────┤
│ 一 │安非他命吸│壹個    │臺北地檢署九十五年度藍保管│
│    │食器      │        │字第０二六二號編號１      │
├──┼─────┼────┼─────────────┤
│ 二 │安非他命殘│壹個    │同上編號２                │
│    │渣袋      │        │                          │
└──┴─────┴────┴─────────────┘
附錄本案論罪科刑法條全文：
毒品危害防制條例第八條
轉讓第一級毒品者，處一年以上七年以下有期徒刑，得併科新臺
幣一百萬元以下罰金。
轉讓第二級毒品者，處六月以上五年以下有期徒刑，得併科新臺
幣七十萬元以下罰金。
轉讓第三級毒品者，處三年以下有期徒刑，得併科新臺幣三十萬
元以下罰金。
轉讓第四級毒品者，處一年以下有期徒刑，得併科新臺幣十萬元
以下罰金。
前四項之未遂犯罰之。
轉讓毒品達一定數量者，加重其刑至二分之一，其標準由行政院
定之。


司法院資訊處製作；財團法人民間司法改革基金會備份。
